Config:
  hfst:
    Gen: ../../../src/generator-gt-norm.hfst
    Morph: ../../../src/analyser-gt-norm.hfst
  xerox:
    Gen: ../../../src/generator-gt-norm.xfst
    Morph: ../../../src/analyser-gt-norm.xfst
    App: lookup

Tests:
  
  Verb - táa - ok : # 
     táa+V+Inf: táa
     táa+V+Neg: táaqang
     táa+V+Neg+Hab: táaqangqang
     táa+V+Neg+3Pl+Prs: táaqangqangqwaa
     táa+V+Neg+3Pl+Dpast: táaqangqangqwaa
     táa+V+Neg+3Pl+PHab: táaqangqangqwaa
     táa+V+Neg+3Pl+SFut: táaqangqangqwaa
     táa+V+Neg+3Pl+NFut: táaqangqangqwaa
     táa+V+Neg+3Pl+IFut: táaqangqangqwaa
     táa+V+Neg+3Pl+PlCmd: táaqangqangqwaa
     táa+V+Neg+3Pl+IncCmd: táaqangqangqwaa
     táa+V+Neg+3Pl+Evid: táaqangqangqwaa
     táa+V+Neg+3Pl+IPast: táaqangqangqwaa
